臺灣雲林地方法院刑事判決
110年度訴字第485號
公  訴  人  臺灣雲林地方檢察署檢察官
被      告  張永靖



            王廷維


上列被告等因詐欺等案件，經檢察官提起公訴（110年度偵字第5
210、5553、6628號），被告等於準備程序中均為有罪之陳述，
本院合議庭裁定由受命法官獨任行簡式審判程序，並判決如下：
    主  文
張永靖犯三人以上共同詐欺取財罪，共七罪，各處有期徒刑壹年
壹月。應執行有期徒刑壹年陸月。未扣案之犯罪所得新臺幣伍仟
元沒收之，於全部或一部不能沒收或不宜執行沒收時，追徵其價
額。
王廷維犯三人以上共同詐欺取財罪，處有期徒刑壹年壹月。未扣
案之犯罪所得新臺幣伍仟元沒收之，於全部或一部不能沒收或不
宜執行沒收時，追徵其價額。
    事  實
一、甲男（起訴書有真實姓名，惟甲男否認犯案，尚需經審理程
    序另結，尚未能認定其是否為起訴書所載之人，故以甲男稱
    之）於民國110年4月間，以暱稱「心晴」在通訊軟體Facebo
    ok之社團中發布徵才訊息，供不特定多數人瀏覽，經張永靖
    於110年4月底，瀏覽甲男所發布之上開貼文後私訊甲男，經
    由甲男以暱稱「大白」與其接觸，向其招攬後，加入由甲男
    、暱稱「碩」、「蔡依林」、「二流」等人所組成，三人以
    上、具有持續性、牟利性及結構性之詐欺犯罪組織，負責擔
    任提領詐欺款項之車手，並經張永靖介紹王廷維於同年6月
    初認識甲男，由甲男招募王廷維加入上開詐欺集團，亦擔任
    提款車手之工作。渠等並在通訊軟體Telegram建立群組供聯
    繫之用，「碩」、「蔡依林」、「二流」、張永靖、王廷維
    及甲男等人均為該群組之成員，由甲男負責交付人頭帳戶提
    款卡予張永靖、王廷維，並由暱稱「蔡依林」之人在上開群
    組中發布提領金額及地點之訊息，由張永靖、王廷維依訊息
    內容之指示，前往指定地點提領指定金額之款項後，再由甲
    男前往指定地點向張永靖、王廷維等人收取所提領之贓款，
    擔任俗稱「收水」、「車手頭」之工作，並由其負責於每日
    發放提款金額3-4%之報酬予張永靖、王廷維。嗣甲男與張永
    靖、王廷維等人，及不詳之上開詐欺集團成員，共同意圖為
    自己不法之所有，基於3人以上共同詐欺取財、洗錢及參與
    犯罪組織之犯意聯絡，先由該詐欺集團之不詳成員，對如附
    表一所示之被害人，以如附表一所示之詐騙方式施用詐術，
    致使如附表一所示之被害人陷入錯誤，而依渠等之指示匯款
    至如附表一所示之指定帳戶後，再由甲男以通訊軟體Telegr
    am指示張永靖、王廷維至特定地點領取人頭帳戶金融卡後，
    由甲男或「蔡依林」以通訊軟體Telegram指示張永靖、王廷
    維持所收受之人頭帳戶金融卡，於附表二所示時間，前往如
    附表二所示之提款地點，提領如附表二所示之詐欺贓款後，
    再依甲男之指示，將所提領之詐欺款項及人頭提款卡以丟包
    或面交方式交付予甲男或「碩」，並於當日經甲男以通訊軟
    體Telegram連繫，前往特定地點集合，領取由甲男所發放之
    約定報酬。嗣因如附表一所示之被害人發覺受騙，報警處理
    ，經警方調閱監視器影像鎖定張永靖、王廷維等2人，於110
    年7月13日12時20分許，在址設雲林縣○○鎮○○路00○00號之風
    華汽車旅館拘提張永靖、王廷維到案，並扣得13張人頭提款
    卡、手機3支、手機SIM卡(上網用、香港黑莓卡)3張、點鈔
    機1台等物，並經張永靖、王廷維於偵查中指認甲男為指示
    渠等提領贓款及收受贓款之人，由警方於110年7月27日10時
    40分許，在甲男之住處拘提甲男到案，並扣得手機1支，始
    悉上情。
二、案經陳亭吟、吳宗翰、林于喬訴由雲林縣警察局西螺分局報
    告臺灣雲林地方檢察署檢察官偵查起訴。
    理  由
壹、程序事項
    本件被告張永靖、王廷維所犯者，均非死刑、無期徒刑、最
    輕本刑為3年以上有期徒刑之罪或高等法院管轄第一審案件
    ，其等於準備程序進行中，就被訴事實均為有罪之陳述，經
    法官告知簡式審判程序之旨，並聽取公訴人、被告之意見後
    ，本院爰依刑事訴訟法第273條之1第1項之規定，裁定由受
    命法官獨任以簡式審判程序進行審理。
貳、實體事項
一、上揭犯罪事實，業據被告張永靖、王廷維於警詢、偵查及本
    院審理中均坦承不諱，核與證人即被害人陳亭吟、劉鈺芹、
    吳宗翰、張雅涵、林于喬、劉惠玲、洪麗文、證人張淯瑄、
    張雅菱於警詢中所述大致相符，並有帳號000-00000000000
    號之第一商業銀行帳戶、帳號000-00000000000000號之中華
    郵政帳戶、帳號000-00000000000000號之中華郵政帳戶、帳
    號00000000000000號之中華郵政帳戶、帳號000-0000000000
    0000號之中華郵政帳戶、帳號000-00000000000000號之台新
    國際商業銀行帳戶、帳號000-00000000000號之第一商業銀
    行帳戶、帳號000-000000000000號之臺灣銀行帳戶、帳號00
    0-00000000000000號之中華郵政帳戶之交易明細各1份、ATM
    提領影像截圖16張、路口監視器影像截圖2張、車輛詳細資
    料報表2紙、苗栗縣警察局竹南分局竹南派出所陳報單、苗
    栗縣警察局竹南分局竹南派出所受理各類案件紀錄表、苗栗
    縣警察局竹南分局竹南派出所受理案件證明單各1份、苗栗
    縣警察局竹南分局竹南派出所受理詐騙帳戶通報警示簡便格
    式表10份、苗栗縣警察局竹南分局竹南派出所金融機構聯防
    機制通報單8份、被害人陳亭吟與上開詐欺集團成員之通話
    紀錄截圖2張、屏東縣政府警察局潮州分局來義分駐所陳報
    單、屏東縣政府警察局潮州分局來義分駐所受理各類案件紀
    錄表、屏東縣政府警察局潮州分局來義分駐所受理案件證明
    單各1份、屏東縣政府警察局潮州分局來義分駐所受理詐騙
    帳戶通報警示簡便格式表1份、被害人劉鈺芹提款收據8紙、
    匯款收據1紙、桃園市政府警察局中壢分局普仁派出所陳報
    單、桃園市政府警察局中壢分局普仁派出所受理詐騙帳戶通
    報警示簡便格式表、桃園市政府警察局中壢分局普仁派出所
    金融機構聯防機制通報單、桃園市政府警察局中壢分局普仁
    派出所受理各類案件紀錄表各1份、桃園市政府警察局中壢
    分局普仁派出所受理案件證明單2份、被害人吳宗翰交易明
    細2紙、與上開詐欺集團之通話紀錄截圖1張、新北市政府警
    察局淡水分局中山路派出所陳報單1紙、新北市政府警察局
    淡水分局中山路派出所受理詐騙帳戶通報警示簡便格式表2
    份、新北市政府警察局淡水分局中山路派出所金融機構聯防
    機制通報單2份、被害人張雅涵匯款交易明細2紙、與上開詐
    欺集團之通話紀錄截圖1張、新北市政府警察局淡水分局中
    山路派出所受理各類案件紀錄表、新北市政府警察局淡水分
    局中山路派出所受理案件證明單各1份、高雄市政府警察局
    苓雅分局民權路派出所陳報單、高雄市政府警察局苓雅分局
    民權路派出所受理案件證明單、高雄市政府警察局苓雅分局
    民權路派出所受理各類案件紀錄表各1份、高雄市政府警察
    局苓雅分局民權路派出所受理詐騙帳戶通報警示簡便格式表
    3份、被害人林于喬之匯款收據3紙、存摺交易明細資料1份
    、高雄市政府警察局苓雅分局民權路派出所一般陳報單1份
    高雄市政府警察局苓雅分局民權路派出所金融機構聯防機制
    通報單2份、兆豐國際商業銀行苓雅分行客戶歷史檔交易明
    細查詢表1份、屏東縣政府警察局屏東分局民和派出所陳報
    單、屏東縣政府警察局屏東分局民和派出所受理各類案件紀
    錄表、屏東縣政府警察局屏東分局民和派出所受理案件證明
    單各1份、屏東縣政府警察局屏東分局民和派出所受理詐騙
    帳戶通報警示簡便格式表7份、被害人劉惠玲匯款收據3紙、
    存摺交易明細1份、與上開詐欺集團通話紀錄截圖4張、雲林
    縣警察局西螺分局偵查隊搜索扣押筆錄、扣押物品目錄表、
    扣押物品收據、搜索同意書各1份、雲林縣警察局斗南分局
    搜索扣押筆錄、扣押物品目錄表、扣押物品收據各1份、數
    位證物搜索及勘查採證同意書2份、證人張淯瑄所提供之其
    與暱稱「誠招兼職~蓁」之真實姓名年籍不詳之人之對話紀
    錄截圖30張、7-11貨態查詢系統截圖1張、社群軟體Faceboo
    k社團「家庭代工網」之貼文截圖7張、帳號000-0000000000
    0000號之中華郵政帳戶之存摺封面影本紙、證人張雅菱所提
    供之7-11貨態查詢系統截圖1張、南投縣政府警察局南投分
    局南投派出所陳報單、南投縣政府警察局南投分局南投派出
    所受理各類案件紀錄表、南投縣政府警察局南投分局南投派
    出所受理案件證明單各1份、帳號00000000000號之第一商業
    銀行帳戶之存摺封面影本及交易明細1份、證人張雅菱所提
    供之7-11貨態查詢系統截圖、通訊軟體LINE與暱稱「業務經
    理 雅晨」之真實姓名年籍不詳之人之對話紀錄截圖41張、
    雲林縣警察局西螺分局偵查隊陳報單1紙、雲林縣警察局西
    螺分局偵查隊受理詐騙帳戶通報警示簡便格式表3份、雲林
    縣警察局西螺分局偵查隊金融機構聯防機制通報單4份、雲
    林縣警察局西螺分局偵查隊受理各類案件紀錄表、雲林縣警
    察局西螺分局偵查隊受理案件證明單各1份、內政部警政署
    反詐騙諮詢專線紀錄表8份等在卷可參，可認被告張永靖、
    王廷維2人之自白核與事實相符，渠等之犯行均堪認定。
二、核被告2人所為，均係犯刑法第339條之4第1項第2款之三人
    以上共同犯詐欺取財、組織犯罪防制條例第3條第1項後段參
    與犯罪組織、違反洗錢防制法第2條第1款、第2款規定，而
    應依同法第14條第1項處罰之洗錢等罪。被告2人就加重詐欺
    取財、參與犯罪組織、違反洗錢防制法等犯行，與甲男、「
    碩」、「蔡依林」、「二流」等人及其他真實姓名年籍不詳
    之人所屬詐欺集團成員間，有犯意聯絡及行為分擔，為共同
    正犯。又甲男與被告張永靖就如附表二編號1至10、11至13
    、14至16、17之19之提領行為，係分別對同一名被害人所為
    之接續10、3、3、3筆提領行為，係在密接時間內多次提領
    ，各行為之獨立性極為薄弱，依一般社會健全觀念，在時間
    差距上，難以強行分開，在刑法評價上，以視為數個舉動之
    接續施行，合為包括之一行為予以評價，較為合理，而屬接
    續犯，應論以包括之一罪；甲男與被告王廷維就如附表二23
    至25之提領行為，亦係對同一名被害人洪麗文所為之接續3
    筆提領行為，係在密接時間內多次提領，各行為之獨立性極
    為薄弱，依一般社會健全觀念，在時間差距上，難以強行分
    開，在刑法評價上，以視為數個舉動之接續施行，合為包括
    之一行為予以評價，較為合理，而屬接續犯，亦論以包括之
    一罪。甲男與被告張永靖就不同被害人所犯7次加重詐欺取
    財罪，犯意各別，行為互殊，應分論併罰。被告等3人所犯
    刑法第339條之4第1項第2款之加重詐欺取財、組織犯罪防制
    條例第3條第1項後段參與犯罪組織與違反洗錢防制法第2條
    、第14條之犯行，係一行為而觸犯數罪名，為想像競合犯，
    應從一重之加重詐欺取財既遂罪處斷。
四、爰審酌被告2人不從事正當工作，反而分工詐騙被害人，法
    治觀念顯有偏差，助長詐欺犯罪行為，實不足取；兼衡被告
    2人之素行（被告2人為本案行為前，並無犯罪紀錄，有臺灣
    高等法院被告前案記錄表2份附卷可稽）、年紀均輕、智識
    程度、參與程度與角色分工（均非居於主要角色）、職業及
    家庭並經濟狀況、犯罪動機、目的及方法、與被害人無特殊
    關係、坦承犯行，且員警配合查緝詐欺集團其他成員之犯後
    態度，被告張永靖、王廷維犯罪所得均為新臺幣（下同）50
    00元等一切情狀，分別量處如主文所示之刑。被告張永靖所
    犯7次罪行犯罪情節相似，所以均各量處有期徒刑1年1月。
    再數罪併罰之定應執行之刑，係出於刑罰經濟與責罰相當之
    考量，並非予以犯罪行為人或受刑人不當之利益，為一種特
    別的量刑過程，相較於刑法第57條所定科刑時應審酌之事項
    係對一般犯罪行為之裁量，定應執行刑之宣告，乃對犯罪行
    為人本身及所犯各罪之總檢視，除應考量行為人所犯數罪反
    應出之人格特性，並應權衡審酌行為人之責任與整體刑法目
    的及相關刑事政策，在量刑權之法律拘束性原則下，依刑法
    第51條第5 款之規定，採限制加重原則，以宣告各刑中之最
    長期為下限，各刑合併之刑期為上限，但最長不得逾30年，
    資為量刑自由裁量權之外部界限，並應受法秩序理念規範之
    比例原則、平等原則、責罰相當原則、重複評價禁止原則等
    自由裁量權之內部抽象價值要求界限之支配，使以輕重得宜
    ，罰當其責，俾符合法律授與裁量權之目的，以區別數罪併
    罰與單純數罪之不同，兼顧刑罰衡平原則（最高法院100 年
    度台上字第21號判決意旨參照）。按數罪併罰制度是刑法的
    立法者所創出的新制度，基本上是以各罪其中最高刑期者，
    作為總執行刑期的下限；以每個案件的個別刑期加總為基數
    ，作為不得超過總執行刑期的上限。在此範圍內，再授權法
    官可以自行決定加以酌減（打折扣），定為應執行刑，法官
    的裁量空間即甚大。而法官作最終決定應執行刑時，當然要
    斟酌個案的刑期，以及次數的多寡，包括其中罪責較重、或
    較輕的案件有多少，來決定評判行為人的惡性大小（刑法第
    57條），以及予以優惠刑期的多寡。法官在為此判斷時，數
    罪併罰中的各個案刑期長短，自然成為其評判的標準。故難
    謂法官在此時，不再對受刑人的刑責為重新價值評判，當然
    法官必須跳脫在個案刑期宣判時之只對個案的「惡性」（可
    非難性）的考量，而整體的判斷有多少的「惡性累積」（陳
    新民大法官釋字第662 號解釋之不同意見書參照）。再者，
    本院認為在個案中的定刑，甚至在一般聲請定執行刑案件中
    ，更必須將社會復歸這一要件納進去考慮，尤其被告終究有
    一天會離監所回到社會，一旦進入到現實日常社會，將隨即
    面臨到2個主要而迫切的需求，一個可以落腳的地方以及一
    個持續的工作機會，才可能讓自己安身立命，並成為社會中
    穩定的一份子，不過往往在這個部分在監所和社會之間頻頻
    漏接，這時對於被告而言，似乎只能又重新回到犯罪循環之
    中，其中過長的刑度絕對是社會復歸的阻礙，諸如家人的支
    持系統是否充足、被告本身有培養足夠技能得以謀生等因素
    都要納入社會復歸因素考量。查被告正處青年，而其犯行為
    7次，各次所受之宣告刑均非特別長久（對照其犯行之嚴重
    性而論），復參諸上開刑法第51條第5款係採限制加重原則
    ，而非累加原則，衡以對被告本案犯行之惡性累積評價，以
    及現行實務上對類似犯罪情節，在定執行刑上之量刑等情，
    對被告定如主文所示之應執行刑。
五、本件被告張永靖、王廷維於偵查中自承渠等之報酬為所提領
    款項之3%至4%，而已分受之犯罪所得均為5,000元，故就渠
    等所分受之犯罪所得，依刑法第38條之1第1項本文規定分別
    宣告沒收；如全部或一部不能沒收或不宜執行沒收時，依同
    條第3項規定，追徵其價額。
六、關於強制工作之部分已經大法官會議宣告違憲不再適用，本
    件即無庸論之。
據上論斷，依刑事訴訟法第273條之1第1項、第299條第1項前段
，洗錢防制法第2條、第14條第1項，組織犯罪防制條例第3條第1
項後段，刑法第11條、第28條、第339條之4第1項第2款、第55條
、第51條第5款、第38條之1第1項前段、第3項，判決如主文。
本案經檢察官林欣儀提起公訴，檢察官施家榮到庭執行職務。
中　　華　　民　　國　　111 　年　　3 　　月　　8 　　日
                  刑事第一庭  法  官  張文俊
以上正本證明與原本無異。
如不服本判決應於收受送達後20日內向本院提出上訴書狀，並應
敘述具體理由。其未敘述上訴理由者，應於上訴期間屆滿後20日
內向本院補提理由書( 均須按他造當事人之人數附繕本) 「切勿
逕送上級法院」。
                              書記官  黃佑怡　
中　　華　　民　　國　　111 　年　　3 　　月　　10　　日
附錄本案論罪科刑法條全文：
中華民國刑法第339條之4
犯第339條詐欺罪而有下列情形之一者，處1年以上7年以下有期
徒刑，得併科1百萬元以下罰金：
一、冒用政府機關或公務員名義犯之。
二、三人以上共同犯之。
三、以廣播電視、電子通訊、網際網路或其他媒體等傳播工具，
    對公眾散布而犯之。
前項之未遂犯罰之。
洗錢防制法第2條
本法所稱洗錢，指下列行為：
一、意圖掩飾或隱匿特定犯罪所得來源，或使他人逃避刑事追訴
    ，而移轉或變更特定犯罪所得。
二、掩飾或隱匿特定犯罪所得之本質、來源、去向、所在、所有
    權、處分權或其他權益者。
三、收受、持有或使用他人之特定犯罪所得。
洗錢防制法第14條
有第二條各款所列洗錢行為者，處 7 年以下有期徒刑，併科新
臺幣 5 百萬元以下罰金。
前項之未遂犯罰之。
前二項情形，不得科以超過其特定犯罪所定最重本刑之刑。
組織犯罪防制條例第3條
發起、主持、操縱或指揮犯罪組織者，處3年以上10年以下有期
徒刑，得併科新臺幣1億元以下罰金；參與者，處6月以上5年以
下有期徒刑，得併科新臺幣1千萬元以下罰金。但參與情節輕微
者，得減輕或免除其刑。
具公務員或經選舉產生之公職人員之身分，犯前項之罪者，加重
其刑至二分之一。
犯第1項之罪者，應於刑之執行前，令入勞動場所，強制工作，
其期間為3年。
前項之強制工作，準用刑法第90條第2項但書、第3項及第98條第
2項、第3項規定。
以言語、舉動、文字或其他方法，明示或暗示其為犯罪組織之成
員，或與犯罪組織或其成員有關聯，而要求他人為下列行為之一
者，處3年以下有期徒刑，得併科新臺幣3百萬元以下罰金：
一、出售財產、商業組織之出資或股份或放棄經營權。
二、配合辦理都市更新重建之處理程序。
三、購買商品或支付勞務報酬。
四、履行債務或接受債務協商之內容。
前項犯罪組織，不以現存者為必要。
以第5項之行為，使人行無義務之事或妨害其行使權利者，亦同
。
第5項、第7項之未遂犯罰之。
附表一：
編號 告訴人被害人 詐騙方式 匯出帳號  ①匯款時間 ②匯款金額  （新臺幣） ③匯款地點  匯入帳號  ①提款時間 ②提款金額 （不含手續費） ③提款地點 提款車手  車手頭/收水 　      佐證的證據資料         １ （即起訴書附表一編號一） 陳亭吟                                              由詐欺集團某不詳成員於110年6月19日16時07分許，來電佯稱係網路商店生活倉庫服務人員、花旗銀行銀行專員，向陳亭吟表示：因系統導致訂單重覆下訂，致陳亭吟陷於錯誤，於右列時間，依詐欺集團成員之指示操作，匯款右列金額至詐欺集團所指定之右列帳戶內，並隨即為詐欺集團成員以右列帳戶之金融卡及密碼提領殆盡。  ★時間誤載 第一商銀 000-00000 000000號 帳戶（戶 名：陳郃 方） 【第一-⑷筆】 ①110年6月18   日19時25分3   3秒 ★時間誤載 ②99,999元 ③苗栗縣○○鎮○○街000號（全家超商竹南大營店） 第一商銀 000-00000000000號 帳戶（戶 名：張雅 菱）   【第二-1筆】 ①110年6月18日   19時35分46秒 ②30,000元 ③雲林縣○○鎮 　○○路000號 　（西螺埔心郵 　局） 張永靖  某甲         【第二-2筆】 ①110年6月18日   19時36分29秒 ②30,000元 ③雲林縣○○鎮 　○○路000號 　（西螺埔心郵 　局）           【第二-3筆】 ①110年6月18日   19時37分19秒 ②30,000元 ③雲林縣○○鎮 　○○路000號 　（西螺埔心郵 　局）           【第二-4筆】 ①110年6月18日   19時38分13秒 ②10,000元 ③雲林縣○○鎮 　○○路000號 　（西螺埔心郵 　局）       【第一-⑸筆】 ①110年6月18   日19時40分 ②17,985元 ③苗栗縣○○鎮○○街000號（全家超商竹南大營店） 中華郵政 000-00000000000號 帳戶（戶 名：黃渝 瑄）    【第二-8筆】 ①110年6月18日   19時47分24秒 ②18,100元 ③雲林縣○○鎮 　○○路000號 　（西螺埔心郵 　局）　　      凱基銀行 000-0000000000000000號帳戶 （戶名： 陳亭吟） 【第一-⑻筆】 ①110年6月18   日20時31分 ★時間誤載 ②29,970元 ③苗栗縣○○鎮○○街000號（全家超商竹南大營店）    【第二-9筆】 ①110年6月18日   20時37分28秒 ②30,000元 ③雲林縣○○鎮 　○○路000號 　（西螺埔心郵 　局）      第一商銀 000-00000000000號 帳戶（戶 名：張玉 珍） 【第一-⑼筆】 ①110年6月18   日20時33分 ②8,985元 ★金額誤載　 ③苗栗縣○○鎮○○街000號（全家超商竹南大營店）    【第二-10筆】 ①110年6月18日   20時39分53秒 ②8,900元 ③雲林縣○○鎮 　○○路000號 　（西螺埔心郵 　局）    ①證人即被害人陳亭吟之警詢筆錄（他1005號卷第44頁至第49頁） ②證人張雅菱之警詢筆錄（警045號卷一第173頁至第176頁） ③苗栗縣警察局竹南分局竹南派出所陳報單、受理各類案件紀錄表、受(處)理案件證明單、內政部警政署反詐騙諮詢專線紀錄表、苗栗縣警察局竹南分局竹南派出所受理詐騙帳戶通報警示簡便格式表10份、苗栗縣警察局竹南分局竹南派出所金融機構聯防機制通報單8份、南投縣政府警察局南投分局南投派出所陳報單、受理各類案件紀錄表、受(處)理案件證明單、內政部警政署反詐騙諮詢專線紀錄表（他1005號卷第41頁至第43頁、第50頁至第69頁；警045號卷一第163頁至第171頁） ④帳號00000000000000號之中華郵政帳戶、帳號000-00000000000號之第一商業銀行帳戶交易明細、存摺封面暨內頁、中華郵政股份有限公司110年7月23日儲字第1100196380號函暨帳號000-00000000000000號帳戶基本資料、客戶歷史交易清單、台新國際商業銀行110年7月23日台新作文字第1108393號函暨帳號000-00000000000000號交易明細(他1005號卷第13頁；偵5553號卷第285頁至第289頁；警045號卷一第178頁至第180頁、第278頁、第280頁至第282頁；警045號卷二第9頁至第12頁) ⑤ATM提領影像截圖3張（他1005號卷第19頁下圖、第20頁上圖、第21頁上圖） ⑥被害人陳亭吟與詐欺集團成員之通話紀錄截圖2張、證人張雅菱所提供之7-11貨態查詢系統截圖、通訊軟體LINE內與暱稱「業務經理 雅晨」之真實姓名年籍不詳之人之對話紀錄截圖41張(他1005號卷第70頁；警045號卷一第161頁、第184頁至第206頁) ⑦西螺分局偵查隊110年7月22日偵查報告（他1111號卷第5頁) ⑧被告張永靖、王廷維、劉士禾之供述(他1005號卷第205頁至第208頁、第209頁至第215頁、第219頁至第227頁、第285頁至第297頁、第301頁至第315頁；偵5210號卷第41頁至第47頁、第49頁至第55頁、第79頁至第91頁、第111頁至第118頁、第151頁至第154頁、第155頁至第158頁；他1111號卷第63頁至第66頁；偵5553號卷第43頁至第51頁；本院卷一第55頁至第64頁)         ２ （即起訴書附表一編號二） 劉鈺芹 由詐欺集團某不詳成員於110年6月18日20時許，來電佯稱係LuLus電商名為周應元之客服人員，向劉鈺芹表示：因店員操作不當致設定錯誤，致劉鈺芹陷於錯誤，於右列時間，依詐欺集團成員之指示操作，匯款右列金額至詐欺集團所指定之右列帳戶內，並隨即為詐欺集團成員以右列帳戶之金融卡及密碼提領殆盡。 玉山銀行 000-0000000000000000號帳戶（戶名：劉鈺芹）   【第二筆】 ①110年6月18日19時47分 ②149,985元 ③屏東縣○○市○○路00號（7-11超商新豐榮店 　） 中華郵政 000-00000000000000號帳戶（ 戶名：張 淯瑄）   【第二-14筆】 ①110年6月18日   20時1分8秒 ②60,000元 ③雲林縣○○鎮 　○○路000號 　（西螺埔心郵 　局） 張永靖           【第二-15筆】 ①110年6月18日   20時2分7秒 ②60,000元 ③雲林縣○○鎮 　○○路000號 　（西螺埔心郵 　局）           【第二-16筆】 ①110年6月18日   20時3分20秒 ②29,900元 ③雲林縣○○鎮 　○○路000號 　（西螺埔心郵 　局）    ①證人即被害人劉鈺芹之警詢筆錄（他1005號卷第74頁至第75頁） ②證人張淯瑄之警詢筆錄（警045號卷一第103頁至第104頁） ③被害人劉鈺芹提款收據8紙、匯款收據1紙（他1005號卷第82頁至第84頁）　 ④屏東縣政府警察局潮州分局來義分駐所陳報單、受理各類案件紀錄表、受(處)理案件證明單、內政部警政署反詐騙諮詢專線紀錄表、受理詐騙帳戶通報警示簡便格式表(他1005號卷第71頁至第73頁、第76頁至第79頁) ⑤帳號000-00000000000000號之中華郵政帳戶交易明細(他1005號卷第11頁) ⑥ATM提領影像截圖1張（他1005號卷第20頁下圖） ⑦證人張淯瑄所提供通訊軟體LINE內與暱稱「誠招兼職~蓁」之真實姓名年籍不詳之人之對話紀錄截圖30張、7-11貨態查詢系統截圖、社群軟體Facebook社團「家庭代工網」之貼文截圖7張、帳號000-00000000000000號之郵政存簿儲金簿封面影本(警045號卷一第109頁至第155頁) ⑧西螺分局偵查隊110年7月22日偵查報告（他1111號卷第5頁) ⑨被告張永靖、王廷維、劉士禾之供述(他1005號卷第205頁至第208頁、第209頁至第215頁、第219頁至第227頁、第285頁至第297頁、第301頁至第315頁；偵5210號卷第41頁至第47頁、第49頁至第55頁、第79頁至第91頁、第111頁至第118頁、第151頁至第154頁、第155頁至第158頁；他1111號卷第63頁至第66頁；偵5553號卷第43頁至第51頁；本院卷一第55頁至第64頁)          ３ （即起訴書附表一編號三） 吳宗翰 由詐欺集團某不詳成員於110年6月18日19時27分許，在桃園市○○區○○路0段000號健行科大學生宿舍，接到來電佯稱係生活倉庫客服人員，向吳宗翰表示：因誤設其帳戶為批發商帳戶每月需支付費用，致吳宗翰陷於錯誤，於右列時間，依詐欺集團成員之指示操作，匯款右列金額至詐欺集團所指定之右列帳戶內，並隨即為詐欺集團成員以右列帳戶之金融卡及密碼提領殆盡。 臺灣銀行 000-00000000000000000號帳戶 （戶名： 吳宗翰）  【第三筆】 ①110年6月18日19時27分 ②20,030元 ③桃園市○○區○○路0段 　000號(健行科大學生宿舍) 中華郵政 000-00000000000號 帳戶（戶 名：黃渝 瑄）        【第二-20筆】 ①110年6月18日   19時39分8秒 ②20,000元 ③雲林縣○○鎮 　○○路000號 　（西螺埔心郵 　局） 張永靖    ①證人即被害人吳宗翰之警詢筆錄（他1005號卷第89頁至第91頁） ②被害人吳宗翰交易明細2紙（他1005號卷第93頁、第95頁）　 ③桃園市政府警察局中壢分局普仁派出所陳報單、內政部警政署反詐騙諮詢專線紀錄表、受理詐騙帳戶通報警示簡便格式表、金融機構聯防機制通報單、受理各類案件紀錄表、受(處)理案件證明單2份（他1005號卷第85頁至第88頁、第97頁至第105頁） ④帳號00000000000000號之中華郵政帳戶交易明細(他1005號卷第13頁) ⑤ATM提領影像截圖1張（他1005號卷第19頁下圖） ⑥被害人吳宗翰與詐欺集團之通話紀錄截圖1張（他1005號卷第93頁） ⑦西螺分局偵查隊110年7月22日偵查報告（他1111號卷第5頁) ⑧被告張永靖、王廷維、劉士禾之供述(他1005號卷第205頁至第208頁、第209頁至第215頁、第219頁至第227頁、第285頁至第297頁、第301頁至第315頁；偵5210號卷第41頁至第47頁、第49頁至第55頁、第79頁至第91頁、第111頁至第118頁、第151頁至第154頁、第155頁至第158頁；他1111號卷第63頁至第66頁；偵5553號卷第43頁至第51頁；本院卷一第55頁至第64頁)          ４ （即起訴書附表一編號四） 張雅涵 由詐欺集團某不詳成員於110年6月18日18時37分許，來電佯稱係生活倉庫客服人員，向張雅涵表示：因工作人員疏失導致商品多訂購10份，致張雅涵陷於錯誤，於右列時間，依詐欺集團成員之指示操作，匯款右列金額至詐欺集團所指定之右列帳戶內，並隨即為詐欺集團成員以右列帳戶之金融卡及密碼提領殆盡。 國泰世華 000-0000000000000000號帳戶 （戶名： 張雅涵） 【第四-⑴筆】 ①110年6月18日19時25分 ②19,989元 ③新北市○○區○○路00號（臺灣銀 　行 ） 中華郵政 000-00000000000000號帳戶（ 戶名：張 芯瑋）   【第二-22筆】 ①110年6月18日   19時39分59秒 ②20,005元 ③？ 　★無提領截圖 張永靖    ①證人即被害人張雅涵之警詢筆錄（他1005號卷第109頁） ②被害人張雅涵匯款交易明細2紙（他1005號卷第121頁）　 ③新北市政府警察局淡水分局中山路派出所陳報單、金融機構聯防機制通報單2份、受理詐騙帳戶通報警示簡便格式表2份、內政部警政署反詐騙諮詢專線紀錄表、受理各類案件紀錄表、受(處)理案件證明單(他1005號卷第107頁、第111頁至第119頁、第125頁至第127頁) ④帳號000-00000000000000號之中華郵政帳戶交易明細（他1005號卷第15頁） ⑤被害人張雅涵與詐欺集團之通話紀錄截圖1張(他1005號卷第123頁) ⑥西螺分局偵查隊110年7月22日偵查報告（他1111號卷第5頁) ⑦被告張永靖、王廷維、劉士禾之供述(他1005號卷第205頁至第208頁、第209頁至第215頁、第219頁至第227頁、第285頁至第297頁、第301頁至第315頁；偵5210號卷第41頁至第47頁、第49頁至第55頁、第79頁至第91頁、第111頁至第118頁、第151頁至第154頁、第155頁至第158頁；他1111號卷第63頁至第66頁；偵5553號卷第43頁至第51頁；本院卷一第55頁至第64頁)          ５ （即起訴書附表一編號五） 林于喬           由詐欺集團某不詳成員於110年6月18日17時許，在高雄市○○區○○里○○○路00○0號4樓住處，接到來電佯稱係生活倉庫網路賣場平台客服人員，向林于喬表示：因系統錯亂問題，導致訂單誤登載20筆訂單，致林于喬陷於錯誤，於右列時間，依詐欺集團成員之指示操作，匯款右列金額至詐欺集團所指定之右列帳戶內，並隨即為詐欺集團成員以右列帳戶之金融卡及密碼提領殆盡。 兆豐商銀 000-00000000000號 帳戶（戶 名：林于 喬） 【第五-⑶筆】 ①110年6月18日18時52分5 　2秒 ★時間誤載 ②19,985元 ③高雄市○○區○○○路0 　號（兆豐銀 　行苓雅分行 　） 中華郵政 000-00000000000000號帳戶（ 戶名：張 芯瑋）   【第二-21筆】 ①110年6月18日   19時2分44秒 ②20,000元 ③雲林縣○○鎮 　○○路000號 　（西螺埔心郵 　局） 張永靖    ①證人即被害人林于喬之證述（他1005號卷第130頁至第134頁、第146頁至第148頁） ②被害人林于喬之匯款收據3紙（他1005號卷第141頁）　 ③高雄市政府警察局苓雅分局民權路派出所陳報單、受(處)理案件證明單、受理各類案件紀錄表、受理詐騙帳戶通報警示簡便格式表3份、內政部警政署反詐騙諮詢專線紀錄表、一般陳報單、金融機構聯防機制通報單2份（他1005號卷第129頁、第135頁至第140頁、第145頁、第149頁至第150頁） ④帳號000-00000000000000號之中華郵政帳戶交易明細、被害人林于喬之存摺交易明細資料、兆豐國際商業銀行苓雅分行客戶歷史檔交易明細查詢表（他1005號卷第15頁、第143頁、第151頁） ⑤ATM提領影像截圖1張(他1005號卷第19頁上圖) ⑥西螺分局偵查隊110年7月22日偵查報告（他1111號卷第5頁) ⑦被告張永靖、王廷維、劉士禾之供述(他1005號卷第205頁至第208頁、第209頁至第215頁、第219頁至第227頁、第285頁至第297頁、第301頁至第315頁；偵5210號卷第41頁至第47頁、第49頁至第55頁、第79頁至第91頁、第111頁至第118頁、第151頁至第154頁、第155頁至第158頁；他1111號卷第63頁至第66頁；偵5553號卷第43頁至第51頁；本院卷一第55頁至第64頁)          ６ （即起訴書附表一編號六） 劉惠玲         由詐欺集團某不詳成員於110年6月18日16時59分許，來電佯稱係HUNDRESS均百韓飾電商業者客服人員，向劉惠玲表示：因多扣款1,500元錯誤設定，致劉惠玲陷於錯誤，於右列時間，依詐欺集團成員之指示操作，匯款右列金額至詐欺集團所指定之右列帳戶內，並隨即為詐欺集團成員以右列帳戶之金融卡及密碼提領殆盡。 第一商銀 000-00000000000號 帳戶（戶 名：劉惠 玲） 【第六-⑵筆】 ①110年6月18   日18時37分 ②49,963元 ③高雄市○○   區○○○路   000號（全家   超商） 中華郵政 000-00000000000000號帳戶（ 戶名：張 芯瑋）  【第二-17筆】 ①110年6月18日   18時42分43秒 ②60,000元 ③雲林縣○○鎮 　○○路000號 　（西螺埔心郵 　局） 張永靖       【第六-⑶筆】 ①110年6月18   日18時39分 ②49,976元 ③高雄市○○   區○○○路   000號（全家   超商）             【第二-18筆】 ①110年6月18日   18時43分44秒 ②40,000元 ③雲林縣○○鎮 　○○路000號 　（西螺埔心郵 　局）    ①證人即被害人劉惠玲之警詢筆錄（他1005號卷第160頁至第161頁） ②帳號000-00000000000號第一商業銀行存摺封面暨內頁（他1005號卷第172頁至第173-1頁） ③屏東縣政府警察局屏東分局民和派出所陳報單、受理各類案件紀錄表、內政部警政署反詐騙諮詢專線紀錄表、受(處)理案件證明單、受理詐騙帳戶通報警示簡便格式表7份(他1005號卷第157頁至第158頁至第159頁、第162頁至第169頁) ④帳號000-00000000000000號之中華郵政帳戶交易明細、第一商業銀行總行110年7月22日一總營集字第72099號函暨帳號00000000000號客戶基本資料、歷史交易明細表（他1005號卷第15頁；警045號卷二第13頁至第16頁） ⑤ATM提領影像截圖1張(他1005號卷第19頁上圖) ⑥被害人劉惠玲與詐欺集團通話紀錄截圖4張(他1005號卷第173-2頁) ⑦西螺分局偵查隊110年7月22日偵查報告（他1111號卷第5頁) ⑧被告張永靖、王廷維、劉士禾之供述(他1005號卷第205頁至第208頁、第209頁至第215頁、第219頁至第227頁、第285頁至第297頁、第301頁至第315頁；偵5210號卷第41頁至第47頁、第49頁至第55頁、第79頁至第91頁、第111頁至第118頁、第151頁至第154頁、第155頁至第158頁；他1111號卷第63頁至第66頁；偵5553號卷第43頁至第51頁；本院卷一第55頁至第64頁)          ７ （即起訴書附表一編號七） 洪麗文          由詐欺集團某不詳成員於110年6月18日20時30分許，來電佯稱係衣芙拍賣客服人員，向洪麗文表示：因工作人員操作錯誤，將每月從郵局、銀行帳戶內扣款，致洪麗文陷於錯誤，於右列時間，依詐欺集團成員之指示操作，匯款右列金額至詐欺集團所指定之右列帳戶內，並隨即為詐欺集團成員以右列帳戶之金融卡及密碼提領殆盡。 中華郵政 000-00000000000000號帳戶(戶 名：洪麗文) 【第七-⑴筆】 ①110年6月19   日0時15分 ②29,985元 ③高雄市○○區○○○路00號（土地銀行苓雅分行 　）  第一商銀 000-00000000000號 帳戶（戶 名：張雅 菱）  【第二-23筆】 ①110年6月19日   0時20分25秒 ②20,000元 ③雲林縣○○鎮 　○○路000號 　（西螺埔心郵 　局） 王廷維          【第二-24筆】 ①110年6月19日   0時21分20秒 ②10,000元 ③雲林縣○○鎮 　○○路000號 　（西螺埔心郵 　局）      臺灣銀行 000-000000000000號 帳戶（戶 名：洪麗文） 【第七-⑵筆】 ①110年6月19   日0時22分 ②29,985元 ③高雄市○○區○○○路00號（土地銀行苓雅分行 　）  中華郵政 000-00000000000000號帳戶（ 戶名：張 淯瑄）  【第二-25筆】 ①110年6月19日   0時25分53秒 ②30,000元 ③雲林縣○○鎮 　○○路000號 　（西螺埔心郵 　局）      自行無卡 存款交易 【第七-⑶筆】 ①110年6月19   日0時38分 ②30,000元 ★金額誤載　 ③高雄市○鎮區○○○路000號（第一銀行前鎮分行） 第一商銀 000-00000000000號 帳戶（戶 名：張雅 菱）  【第二-11筆】 ①110年6月19日   0時41分38秒 ②20,000元 ③雲林縣○○鎮 　○○路000號 　（西螺埔心郵 　局） 張永靖          【第二-12筆】 ①110年6月19日   0時42分34秒 ②10,000元 ③雲林縣○○鎮 　○○路000號 　（西螺埔心郵 　局）      臺灣銀行 000-000000000000號 帳戶（戶 名：洪麗文） 【第七-⑷筆】 ①110年6月19   日1時28分 ②29,985元 ③高雄市○鎮區○○○路000號（華南 　銀行南高雄分行） 中華郵政 000-00000000000000號帳戶（ 戶名：石 鳳）  【第二-13筆】 ①110年6月19日   1時30分4秒 ②30,000元 ③雲林縣○○鎮 　○○路000號 　（西螺埔心郵 　局）    ①證人即被害人洪麗文之警詢筆錄（偵5553號卷第267頁至第271頁） ②證人張淯瑄、張雅菱之警詢筆錄（警045號卷一第103頁至第104頁、第173頁至第176頁） ③帳號000-00000000000000號郵政存簿儲金簿、帳號000-000000000000號臺灣銀行綜合存款存摺封面暨內頁（偵5553號卷第295頁至第299頁） ④雲林縣警察局西螺分局偵查隊陳報單、內政部警政署反詐騙諮詢專線紀錄表、受理詐騙帳戶通報警示簡便格式表3份、金融機構聯防機制通報單4份、受理各類案件紀錄表、受(處)理案件證明單、南投縣政府警察局南投分局南投派出所陳報單、受理各類案件紀錄表、受(處)理案件證明單、內政部警政署反詐騙諮詢專線紀錄表（偵5553號卷第257頁至第265頁、第273頁至第279頁、第301頁至第303頁；警045號卷一第163頁至第171頁） ⑤帳號000-00000000000000號之中華郵政、帳號000-00000000000號之第一商業銀行帳戶交易明細、帳號000-000000000000號臺灣銀行帳戶通訊中文名、地資料查詢(個人戶)、存摺存款歷史明細批次查詢資料、帳號00000000000號之第一商業銀行帳戶之存摺封面暨內頁、帳號000-00000000000000號之中華郵政帳戶交易明細(他1005號卷第11頁、第17頁；偵5553號卷第281頁至第283頁、第285頁至第289頁；警045號卷一第178頁至第180頁) ⑥ATM提領影像截圖3張（他1005號卷第21頁下圖、第22頁） ⑦證人張淯瑄所提供通訊軟體LINE內與暱稱「誠招兼職~蓁」之真實姓名年籍不詳之人之對話紀錄截圖30張、7-11貨態查詢系統截圖、社群軟體Facebook社團「家庭代工網」之貼文截圖7張、帳號000-00000000000000號之郵政存簿儲金簿封面影本、證人張雅菱所提供之7-11貨態查詢系統截圖、通訊軟體LINE內與暱稱「業務經理 雅晨」之真實姓名年籍不詳之人之對話紀錄截圖41張(警045號卷一第109頁至第155頁、第161頁、第184頁至第206頁) ⑧西螺分局偵查隊110年7月22日偵查報告（他1111號卷第5頁) ⑨被告張永靖、王廷維、劉士禾之供述(他1005號卷第205頁至第208頁、第209頁至第215頁、第219頁至第227頁、第285頁至第297頁、第301頁至第315頁；偵5210號卷第41頁至第47頁、第49頁至第55頁、第79頁至第91頁、第111頁至第118頁、第151頁至第154頁、第155頁至第158頁；他1111號卷第63頁至第66頁；偵5553號卷第43頁至第51頁；本院卷一第55頁至第64頁)         

◎起訴書附表一誤載需更正之處
 ⒈ 附表一被害人陳亭吟--
  ①【詐騙方式】中，110年6月「18日」應更正為110年6月「19
    日」(參他1005號卷P.45) 
  ②【匯款時間】-⑷中，19時「38分」許應更正為19時「25分33
    秒」許（參偵5553號卷P.285）
  ③【匯款時間】-⑻中，「19時29分」許應更正為「20時31分」
    許（參他1005卷P.13）
  ④【匯入帳戶及金額】-⑼中，「9,000元」應更正為「8,985元
    」（參他1005卷P.13）
 ⒉ 附表一被害人林于喬--
　①【匯款時間】-⑶中，18時「53分」許應更正為18時「52分」
    許（參他1005卷P.15）  
 ⒊ 附表一被害人洪麗文--
　①【匯入帳戶及金額】-⑶中，「29,985元」應更正為「30,000
    元」（參偵5553卷P.285）　　
附表二
編號 提領日期 提領金額 提款地址 提領人 備註 1 110年6月18日19時35分46秒 30000 雲林縣○○鎮○○路000號(第一銀行西螺分行) 張永靖 被害人陳亭吟第4筆匯款 2 110年6月18日19時36分29秒 30000 雲林縣○○鎮○○路000號(第一銀行西螺分行) 張永靖  3 110年6月18日19時37分19秒 30000 雲林縣○○鎮○○路000號(第一銀行西螺分行) 張永靖  4 110年6月18日19時38分13秒 10000 雲林縣○○鎮○○路000號(第一銀行西螺分行) 張永靖  5 110年6月18日18時35分25秒 30000  雲林縣○○鎮○○路000號(西螺埔心郵局) 張永靖 經核對交易明細資料機台資訊，為被害人陳亭吟所匯款項，然其於筆錄中未提及 6 110年6月18日18時45分14秒 30000  雲林縣○○鎮○○路000號(西螺埔心郵局) 張永靖  7 110年6月18日18時46分48秒 2900 雲林縣○○鎮○○路000號(西螺埔心郵局) 張永靖  8 110年6月18日19時47分24秒 18100  雲林縣○○鎮○○路000號(西螺埔心郵局) 張永靖  被害人陳亭吟第5、8、9筆匯款 9 110年6月18日20時37分28秒 30000 雲林縣○○鎮○○路000號(西螺埔心郵局) 張永靖  10 110年6月18日20時39分53秒 8900 雲林縣○○鎮○○路000號(西螺埔心郵局) 張永靖  11 110年6月19日0時41分38秒 20000 雲林縣○○鎮○○路000號(西螺埔心郵局) 張永靖 被害人洪麗文所匯 12 110年6月19日0時42分34秒 10000 雲林縣○○鎮○○路000號(西螺埔心郵局) 張永靖  13 110年6月19日1時30分4秒 30000  雲林縣○○鎮○○路000號(西螺埔心郵局) 張永靖  14 110年6月18日20時1分8秒 60000 雲林縣○○鎮○○路000號(西螺埔心郵局) 張永靖 被害人劉鈺芹所匯款項 15 110年6月18日20時2分7秒 60000  雲林縣○○鎮○○路000號(西螺埔心郵局) 張永靖  16 110年6月18日20時3分20秒 29900  雲林縣○○鎮○○路000號(西螺埔心郵局) 張永靖  17 110年6月18日18時42分43秒 60000  雲林縣○○鎮○○路000號(西螺埔心郵局) 張永靖 被害人劉惠玲所匯 18 110年6月18日18時43分44秒 40000 雲林縣○○鎮○○路000號(西螺埔心郵局) 張永靖  19 110年6月18日18時51分6秒 9900 雲林縣○○鎮○○路000號(西螺埔心郵局) 張永靖  20 110年6月18日19時39分8秒 20000  雲林縣○○鎮○○路000號(西螺埔心郵局) 張永靖 被害人吳宗翰所匯 21 110年6月18日19時2分44秒 20000 雲林縣○○鎮○○路000號(西螺埔心郵局) 張永靖 被害人林于喬所匯 22 110年6月18日19時39分59秒 20005  雲林縣○○鎮○○路000號(第一銀行西螺分行) 張永靖 被害人張雅涵所匯 23 110年6月19日0時20分25秒 20000 雲林縣○○鎮○○路000號(西螺埔心郵局) 王廷維 被害人洪麗文所匯 24 110年6月19日0時21分20秒 10000 雲林縣○○鎮○○路000號(西螺埔心郵局) 王廷維  25 110年6月19日0時25分53秒 30000 雲林縣○○鎮○○路000號(西螺埔心郵局) 王廷維